【裁判字號】    90,易,1574
【裁判日期】    900711
【裁判案由】    竊盜
【裁判全文】
臺灣臺南地方法院刑事判決                          九十年度易字第一五七四號
    公  訴  人  臺灣台南地方法院檢察署檢察官
    被      告  甲○○
    選任辯護人  曾仁勇
右列被告因竊盜案件，經檢察官提起公訴（九十年度偵字第七二四四號），本院判決
如左：
    主  文
甲○○竊盜，處拘役參拾日，如易科罰金，以參佰元折算壹日。
    事  實
一、甲○○前因公共危險罪，於民國八十九年五月八日，經本院判處有期徒刑九月，
    緩刑三年確定在案，猶不知悔改，於緩刑期間即於九十年六月二十三日中午十二
    時十分許，復意圖為自己不法之所有，在台南縣仁德鄉○○路○段三一五巷五八
    一號丙○○供倉庫使用未養雞之舊雞寮內，竊取丙○○所有機械零件一批價值新
    台幣（下同）一千元，得手後，將之裝入現場竊得之飼料袋內，嗣於同日中午一
    時許，在上址，經丁○○發現後報警處理，而當場查獲，並扣得飼料袋一個及機
    械零件一批（業已發還丙○○）。
二、案經台南縣警察局歸仁分局報告台灣台南地方法院察署檢察官檢察起訴
    理  由
一、訊據被告甲○○坦承於前揭時地在雞寮內拿取被害人許銘忠之機械零件一批等情
    不，惟辯稱：伊因失業以拾荒為生，看到雞寮無門亦無窗戶，以為是沒有人要之
    廢棄雞寮，始將扣案如事實欄所載之機械等零件檢起置於飼料袋內，想撿去賣，
    並無偷竊之犯意云云。經查，(1)被告甲○○供承於前揭時地在雞寮內拿取被害人
    許銘忠之機械零件一批等情，核與證人即目擊案發經過之丁○○證述之情節相符
    ，並有扣案之飼料袋一個及機械零件一批可資佐證，堪認被告此部分之自白與事
    實相符，堪信為真。(2)被告雖辯稱其無竊盜之犯意云云，然查被告行竊之地點
    ，有廢棄雞寮數棟，外圍除原先欲進入該數棟雞寮所設置之大門口，未以水泥柱
    及鐵絲網構成圍籬封阻外，均有圍籬與馬路作明顯之區隔，
    ，案發現場之且該處雖為廢棄之養雞場，惟其內
    所堆置之物品為數眾多，顯非棄置之無主物，又若係他人丟棄之物，只須丟棄野
    外即可，何須堆置於養雞場內？被告所辯，無非卸責之詞，顯非可採。此外，並
    有贓物認領保管單一紙及照片六張附卷可稽。事證明確，被告甲○○之竊盜犯嫌
    ，堪予認定。
二、核被告甲○○所為，係犯刑法第三百二十條第一項之竊盜罪嫌。
三、依刑事訴訟法第二百五十一條第一項提起公訴。
  此  致
臺灣臺南地方法院
中      華      民      國      九十    年      七      月      十一    日
                                    檢  察  官  乙  ○  ○
本件證明與原本無異
中      華      民      國      九十    年      七      月     十九     日
                                    書  記  官
所犯法條
                                    Ａ
中華民國刑法第三百二十條
(普通竊盜罪、竊佔罪)
意圖為自己或第三人不法之所有，而竊取他人之動產者，為竊盜罪，處五
年以下有期徒刑、拘役或五百元以下罰金。
意圖為自己或第三人不法之利益，而竊佔他人之不動產者，依前項之規定
處斷。
前二項之未遂犯罰之。
據上論斷，應依刑事訴訟法第二百九十九條第一項前段、刑法第      判決如主文。
本案經檢察官      到庭執行職務
中    華    民    國      八十        年              月              日
                 臺灣臺南地方法院刑事第    庭
                                          法  官
右正本證明與原本無異。
如不服本判決，應於判決送達後十日內，向本院提出上訴狀。
                                          書記官
中    華    民    國      八十        年              月              日


司法院資訊處製作；財團法人民間司法改革基金會備份。
